Inventaris van het archief van de familie De Constant Rebecque
Nationaal Archief, Den Haag
- TWEEDE AFDELING
  - Jhr. Jules Henri van Capellen (1818-1899), XI
    - Brieven en andere stukken betreffende zijn reis met het schroefstoomschip Bali, 1856-1860; 202; 1 pak
    - Brievenboek van ontvangen brieven, 1859-1860; 203; 1 deel
    - Agenda van de brieven ontvangen door de commandant van de Montrado, met enige inliggende brieven, 1858-1860; 204; 1 deel
    - Brievenboeken van verzonden brieven, 1857-1860; 205-207; 3 delen
      - Deel 1, 205
      - Deel 2, 206
      - Deel 3, 207
    - Restantlijst van de schroefstomer Montrado, 1860; 208; 1 stuk
    - Extract uit het schippersboek van de schoenerbrik Montrado, 1860; 209; 1 stuk
    - Stukken betreffende zijn reizen in het gevolg van de koning naar Parijs en naar Zeeland, 1862; 210; 1 omslag
    - Stukken betreffende zijn reis met de korvet Prins Maurits der Nederlanden, 1865; 211; 1 omslag
    - Dagboek van zijn reis, als adjudant van Prins Hendrik, naar de opening van het Suez-kanaal, 1869-1870; 212; 1 deel
    - Stukken betreffende zijn reis als commandant van de divisie tot oefening in de Atlantische Oceaan en de West-Indische wateren, 1875; 213; 1 omslag
    - Aantekeningen omtrent een reis naar St.Petersburg ter bijwoning van de begrafenis van Z.M. de keizer van Rusland., 20 maart-30 maart 1881; 213A; 1 omslag
    - Testamentaire beschikkingen, 1873-1897; 214; 1 omslag
  - VARIA., XIa.
    - Dagboek van een onbekende vrouwelijke Van Capellen (?)., 27 Juli 1826-11 Augustus 1826; 214A; 1 deeltje
    - Dagboek van een reis naar de Oosthoek van Java., Oct.1850; 214B; 1 deel
    - Dagboek o.a. van een bezoek aan St.Helena., z.j.; 214C; 1 deeltje
      Keerzijde bevat wetenswaardigheden omtrent kaneel, katoen en opium.
  - Jkvr. Henriette Sarah Hora Siccama (1844-1925), XII
    Geboren 's-Gravenhage 5-7-1844. Overleden Ulvenhout 3-4-1924. Dochter van O.W. Hora Siccama en P.A.M.C. van Capellen. Trouwt 16-12-1869 te Loosduinen met Jan Daniël Cornelis Willem baron de Constant Rebecque (1841-1893)
    - Ingekomen brieven van haar tante mevrouw Tinne-Van Capellen, z.d.; 215; 1 omslag
  - Varia, XIII
    - Aantekeningen betreffende begraafplaatsen, in het bezit van de familie Hora Siccama, 1899; 216; 1 omslag
- DERDE AFDELING
  Papieren betrekking hebbende op Alexine Tinne en haar reizen
  De bekende reizigster Alexandrine Petronelle Francisca Tinne, gewoonlijk Alexine Tinne genoemd, werd in 1835 geboren uit het huwelijk van Philippe Frédéric tinne en jkvr. Henriette Maria Louise van Capellen. Zij is vooral bekend door haar drie reizen, eerst in 1856 en 1857 in Egypte en Syrië, daarna in 1861-1864 langs de Witte Nijl en tenslotte in 1867-1867 door de Sahara. Op de tweede reis overleden haar moeder en haar tante jkvr. Adriana van Capellen, die haar vergezeld hadden, op de derde reis werd zijzelf met haar twee Europese bedienden, vermoord. De familie heeft de op haar en haar reizen betrekking hebbende papieren altijd bij elkaar bewaard, en daarom zijn zij ook hier tezamen gehoude, ook al zijn het voor een groot deel brieven, door haar tot leden van haar familie gericht. Naar deze laatste is echter bij de betrokken familieleden verwezen.
  Alexine had twee halfbroers, geboren uit het eerste huwelijk van haar vader, van wie John Alexander (gehuwd met Margaret Sandbach) haar wetenschappelijk medewerker was.
  - Brieven van mevrouw Tinne aan haar dochter, 1848; 217; 1 omslag
  - Brief van Alexine Tinne aan haar tante Jemina van Capellen, 1854; 218; 1 stuk
  - Brief aan haar tante Jemina Frederica Van Capellen., 1863; 218A; 1 stuk
  - Brieven van Alexine Tinne aan haar oom en tante Hora Siccama-Van Capellen, 1843-1869; 219; 1 omslag
  - Brieven van Alexine Tinne aan haar nicht jkvr H.S. Hora Siccama, later mevrouw De Constant Rebecque, genoemd Smous of Smousje, 1861-1869; 220; 1 omslag
  - Brieven van jkvr. H.S. Hora Siccama (Smousje) aan Alexine Tinne te Parijs, z.d.; 221; 1 omslag
  - Brieven van Alexine Tinne aan haar oom jhr. J. H. van Capellen, 1864-1869; 222; 1 omslag
  - Brieven van haar oom jhr. J.H. van Capellen, 1866 en z.d.; 223; 1 omslag
  - Brieven van Alexine Tinne aan haar halfbroer John A. Tinne, 1866; 224; 1 omslag
  - Brieven van John A. Tinne en leden van zijn gezin aan jkvr. S.M. van Capellen, aan jhr. O.W. Hora Siccama en aan jhr. J.H. van Capellen, 1861-1870; 225; 1 omslag
  - Ingekomen brieven en papieren bij Alexine Tinne en haar reisgenoten van Theod. Gilbert, in verband met haar plan naar Abessinië te reizen, 1861; 226; 1 omslag
  - Afschriften en uittreksels van de hand van mevr. Hora Siccama-Van Capellen van brieven door Alexine Tinne en haar moeder aan haar familie geschreven, 1862, 1863; 227; 1 omslag
  - Berichten en aantekeningen omtrent haar reis in Egypte, merendeels gedrukt, 1861-1864; 228; 1 omslag
  - Brieven van jkvr. Adriana Davida Charlotte van Cappelen aan haar zwager jhr. O.W. Hora Siccama, 1862-1864; 229; 1 omslag
  - Correspondentie tussen Th. von Heuglin en jhr. J.H. van Capellen over de overlijdensakte van jkvr. A.D.C. van Capellen, 1864; 230; 1 omslag
  - Aantekeningen van de hand van mevrouw Hara Siccama-Van Capellen omtrent de reis van M.Th. von Heuglin van Khartoem naar de Mesjra er Req, 1863; 231; 1 omslag
  - John A. Tinne, Geographical notes of expeditions in Central Africa by the three Dutch ladies, 1864; 232; 1 omslag
  - Die Deutsche Expedition in Ost-Afrika, 1861 und 1862; Th. Heuglin. Die Tinne'sche Expedition im westlichen Nil-Quellgebiet 1863 und 1864 (Petermann's Mittheilungen. Ergänzungshefte 13 und 15), 1864, 1865; 233-234; 2 delen
    - Deel 1, 233
    - Deel 2, 234
  - Stukken betreffende het in druk uitgeven van Plantae Tinneanae door Alexandrine P.F. Tinn en John A. Tinne, 1865; 235; 1 omslag
  - Brief van C. le Clercq aan jhr. J.H. van Capellen om een aanbevelingsschrijven van de minister van Buitenlandse Zaken aan de consul te Algiers ten behoeve van Alexine Tinne, 1867; 236; 1 omslag
  - Brief van D.C. Rietbergen aan jhr. J. H. van Capellen over de verkoping van het jacht De Meeuw, 1868; 237; 1 omslag
  - Correspondentie van Alexine Tinne met de consul te Tripoli, jhr. O. Testas, en zijn dochter over haar reis, 1868, 1869; 238; 1 omslag
  - Dagboek van C.J. Oostmans, bediende van Alexine Tinne, 1867 november 12 - 1869 augustus 31; 239; 1 deel
    Hij werd tegelijk met Alexine Tinne vermoord.
  - Dagboek van Adriaan Jacobse, bediende van Alexine Tinne, 1869 juni 5 - 1869 juli 31; 240; 1 deel
  - Afschriften en extracten van de hand van mevrouw Hora Siccama-Van Capellen van brieven door Alexine Tinne geschreven aan jhr. Harco Theodorus en jkvr. Henriette Sara Hora Siccama, 1854-1869; 241; 1 omslag
  - Uittreksels van de hand van mevrouw Hora Siccama-Van Capellen uit brieven van kapitein L.J. Wilhelmie en de matroos C.J. Oostmans aan D.C. Rietbergen directeur van het Zeemanshuis te Rotterdam, uit het journaal van mevrouw Wilhelmie, uit het dagboek van C.J. Oostmans voornoemd en uit het schrijfboek van A. Jacobse, eveneens matroos, hierbij twee brieven van Rietbergen aan jhr. O.W. Hora Siccama, 1866-1869, 1870; 242; 1 omslag
  - Berichten van de consul-generaal Testas aan de Nederlandse regering betreffende de reis en de vermoording van Alexine Tinne, afschriften, 1869, 1870; 243; 1 omslag
  - Berichten betreffende de vermoording van Alexine Tinne, merendeels gedrukt, 1869, 1870; 244; 1 omslag
  - Stukken betreffende het verhoor van de bedienden van Alexine Tinne, opgezonden in 1874, z.d.; 245; 1 omslag
  - Berichten omtrent de moordenaars van Alexine Tinne en omtrent het gerucht, als zou zij in het binnenland van Afrika gehuwd zijn geweest en kinderen hebben nagelaten, merendeels gedrukt, 1877-1895; 246; 1 omslag
  - Levensbeschrijvingen van Alexine Tinne, merendeels gedrukt, 1869-1911; 247; 1 omslag
  - N.W. Posthumus. Freule Tinne, de Nederlandsche reizigster door Afrika, 1874; 248; 1 deel
  - Fotoportretten van Alexine Tinne en haar reisgenoten en tekeningen, z.d.; 249; 1 omslag
    Niet raadpleegbaar
    Dit inventarisnummer is alleen als kopie te raadplegen.
    - (zelf)portret van Alexandrine Tinne, zittend voor een decor in de tuin van haar huis in Den Haag (Lange Voorhout 32) met geheel links nog haar zadel, albuminedruk, ca 1860?, afm. 21.5 x 14 cm, 1
    - een bijgesneden versie van het (zelf)portret beschreven onder 1., albuminedruk, ca 1860?, afm. 10.5 x 14 cm, 2
    - foto van Alexandrine Tinne te paard in een manege (mogelijk de manege in de Kazernestraat te Den Haag), met rechts een staande mansfiguur (de stalmeester?), albuminedruk, ca 1860 ?, afm. 17.5 x 20.5 cm, met afgeronde hoeken, opgeplakt op karton, 3
    - foto van Alexandrine Tinne staand bij haar paard, met daarachter (deels zichtbaar) een mansfiguur (mogelijk in de manege in de Kazernestraat, Den Haag), albuminedruk, ca 1860?, afm. 11 x 12 cm, 4
    - studio-portret van Alexandrine Tinne staand bij een zuil met vaas en plant, albuminedruk, afm. 10 x 14 cm., 5
    - studio-portret van Alexandrine Tinne staand bij een zuil met vaas en plant (bijgesneden), albuminedruk, afm. 7 x 9 cm, 6
    - portret van Alexandrines hond Mahrouka (Matruka?) en Hendrik knecht (haar knecht ?), met opschrift op de achterzijde, albuminedruk, 6 x 9 cm, 7
    - groepsportret van zeven mannen - "l’Equipage au Désert" - (waarschijnlijk bemanningsleden van De Meeuw), gegroepeerd rond een kameel voor een Oosters bouwwerk, albuminedruk, 23 x 17.5cm, ovaal, 8
    - groepsportret van zeven mannen - "l’Equipage à bord" - (waarschijnlijk bemanningsleden van De Meeuw), staand voor een zeil, met links nog een zittende figuur en een hond zichtbaar, de namen van de personen eronder geschreven, albuminedruk, 21 x 16 cm, ovaal, 9
    - groepsportret van twaalf vrouwen en een meisje -"l’Equipage feminin du Meeuw" - staand voor een Oosters gebouw (met als bijzonderheid dat Alexine er zelf ook bij staat, en profil in het midden), met de namen van de personen eronder geschreven, albuminedruk, Cairo 1865 ?, 23 x 17.5 cm, ovaal, 10
    - groepsportret van 21 mannen en vrouwen, waaronder 13 bemanningsleden van De Meeuw en de bediendes Abdallah en Habiba, montage van twee studio-opnamen, met de namen en (deels de) functies van de personen eronder geschreven, albuminedruk, waarschijnlijk Algiers 1866, afm. 27 x 15 cm, geplakt op karton, 11
    - groepsportret van ca 15 Oosterse figuren zittend tegen een achtergrond van palmbomen (foto gemaakt door Alary&Geiser, Algiers – zie stempel achterop – met als nr. 137), albuminedruk, afm. 12 x 15.5 cm, opgeplakt op karton, 12
    - studioportret (kabinet formaat) van Abdullah en Habiba, twee van Alexandrines bediendes, albuminedruk, afm. 9 x 12 cm, opgeplakt op karton, 13
    - studioportret (kabinet formaat) van Abdullah en Habiba, twee van Alexandrines bediendes, albuminedruk, afm. 9 x 12 cm, opgeplakt op karton, 14
    - een (met de onder 13 en 14 beschreven zeer vergelijkbaar) studioportret (kabinet formaat) van vier mannen en een vrouw, onder wie de bediendes Abdullah en Habiba, albuminedruk, 9 x 12 cm, opgeplakt op karton, 15
    - een fotografische reproductie van een getekend vrouwsportret en profil, albuminedruk, opgeplakt op karton, 8.5 x 11 cm, met afgeronde hoeken, 16
    - 1 blad met tekeningen, natuurstudie van knotwilgen (rector), en studies van een rustende reiziger en Oosterse vrouw op een paard (verso), potlood op papier, 17